【裁判字號】    85,台覆,134
【裁判日期】    850618
【裁判案由】    煙毒
【裁判全文】
最高法院刑事判決                                八十五年度台覆字第一三四號
    上訴人即被告  甲○○
右上訴人因煙毒案件，不服台灣高等法院中華民國八十五年四月五日第二審判決（八
十五年度上訴字第一○八七號，起訴案號：台灣板橋地方法院檢察署八十五年度偵字
第一九三號），提起上訴，及右被告同案件，經同院同案終審判決後，送請覆判，本
院判決如左：
    主  文
原判決關於販賣毒品部分核准。
其他上訴駁回。
    理  由
核准部分：
本件原判決認定被告甲○○於假釋交付保護管束期間，仍不知悛悔，基於營利之概括
犯意，自民國八十四年十二月二日起至同年月九日止，以每兩價格新台幣（下同）十
八萬元、半兩價格九萬元（即每公克約四千八百元），向綽號「王仔」之成年人販入
毒品海洛因三次（兩次各販入一兩，一次為半兩），自行分裝成二萬元包、七千元包
、三千五百元包及二千元包不等之小包裝後（即約每公克以八千四百元賣出），在台
北縣三重市大智公園附近兜售，或以000000000號呼叫器與買者聯絡，約定
時、地、數量後販賣，共計賣與不詳姓名者及綽號「小萍」之人計十次左右。其中同
年月八日十一時許，在該大智公園販賣予「小萍」者一包海洛因價款七千元，被告販
賣所得利益用以購買海洛因供己施用（同案判刑確定）及以之維生。後因有人密報檢
舉，經警跟監於翌（九）日下午二時許，在同市○○街十三巷六號二樓被告住處查獲
，扣得分裝好供販賣用之海洛因二萬元包裝二包、七千元包裝七包、三千五百元包裝
十二包、二千元包裝五包，共廿六包（淨重十六‧七八公克）及其販毒所得八千五百
元等情。係以上開事實，迭經被告在歷次偵審中自白不諱，並有查得之海洛因大、小
包共二十六包（淨重十六‧七八公克），販毒所得八千五百元扣案為憑，該查得廿六
包物品，經檢驗結果，確係海洛因，亦有法務部調查局檢驗通知書一紙為證，被告雖
辯稱不認識「小萍」者，未販毒予渠等語，惟經目賭證人「小美」（年籍均在卷，為
保護證人，以別號為之）結證無訛，被告偵查中亦自承販賣毒品予不認識之人云云，
則其確有販賣予「小萍」者應無疑義。又以被告以換算結果每公克約四千八百元買入
海洛因，八千四百元賣出，顯然圖利，因認其犯行明確，堪以認定。再海洛因係肅清
煙毒條例第二條所稱之毒品，被告販賣毒品營利，係犯同條例第五條第一項之罪，持
有毒品之低度行為為販賣之高度行為所吸收，不另論罪，其先後多次販賣犯行，時間
密接，罪名相同，顯然基於概括犯意所為，依連續犯論以一罪。因而維持初審此部分
依肅清煙毒條例第五條第一項、第十二條前段、第十三條第一項，刑法第十一條前段
、第五十六條、第卅七條第一項規定，判處被告販賣毒品罪無期徒刑，褫奪公權終身
，扣案海洛因大、小包共廿六包（淨重十六‧七八公克）為毒品，宣告沒收銷燬之，
八千五百元為販毒所得，應予沒收之判決，駁回被告在終審法院之上訴，經核原判決
認事用法均無不合，應予核准。又卷查本件係台北市政府警察局士林分局警備隊接獲
密報後，派員跟監被告因而破獲，有該分局檢查紀錄表可按，證人「小美」亦於查獲
前之八十四年十二月九日八時即在警局指認，被告至同日十四時始被查獲，並於十六
時在警訊中始坦承販毒犯行，自不合自首要件，原審法院公設辯護人為被告代制覆判
意見書，認被告係自首應予減輕其刑云云，自無可採，雖被告至原審法院審理時始辯
稱伊係自首，原判決未明其不足採之理由，惟對判決結果不生影響，併予指明。末
查犯肅清煙毒條例之罪者，以高等法院或其分院為終審，其經高等法院或其分院判處
死刑或無期徒刑之案件，應由該院於送達判決後十日內，送本院覆判，該條例第十六
條定有明文。被告具狀聲請上訴並提出覆判意見書聲明不服，認係促請原審為此職權
之發動，故此部分不另從程序上予以駁回，併此明。
上訴駁回部分：
按犯肅清煙毒條例之罪，除判處死刑或無期徒刑，應送本院覆判者外，以高等法院或
其分院為終審，已如上述，則對終審法院之判決自不得提起上訴，本件上訴人甲○○
因施用毒品案件，經原審判處有期徒刑三年六月，案即確定，此部分上訴人提起上訴
，為法所不許，應予駁回。
據上論結，應依肅清煙毒條例第十七條第一款，刑事訴訟法第三百九十五條前段，判
決如主文。
中      華      民      國    八十五    年      六      月     十八     日
                              最高法院刑事第九庭
                                  審判長法官  謝  家  鶴
                                        法官  羅  一  宇
                                        法官  吳  昭  瑩
                                        法官  花  滿  堂
                                        法官  陳  世  淙
      右正本證明與原本無異
                                              書  記  官
中      華      民      國    八十五    年      六      月     二十四   日


司法院資訊處製作；財團法人民間司法改革基金會備份。
